臺灣臺東地方法院刑事判決　　　　　　　　　　　　　　九十年度易字第三六二號
　　公　訴　人　臺灣台東地方法院檢察署檢察官
　　被　　　告　乙○○
　　　　　　　　甲○○
右列被告因竊盜等案件，經檢察官提起公訴 (九十年度偵字第四八三號)，本院判決
如左：
    主  文
甲○○竊取森林主產物，為搬運贓物，使用車輛，處有期徒刑柒月，併科罰金壹仟玖
佰貳拾元，罰金如易服勞役，以參佰元折算壹日。
乙○○寄藏贓物，累犯，處有期徒刑柒月。
    事  實
一、甲○○意圖為自己不法之所有，於民國八十九年十一月初某日，以欲載運牛樟樹
    塊加工為由，向乙○○借得車號ＷＵ─六七四六號自小貨車後，駕車前往台東縣
    延平第四十一林班之國有土地內，竊取不明人士自昔日砍伐牛樟樹所餘樹頭所切
    割下而仍遺留在現場之森林主產物牛樟樹片一片及樹塊二塊（價值共計新台幣一
    千九百二十元），旋將之載運至乙○○位於台東縣卑南鄉○○村○○○街八十四
    巷六號住處，並於離去之際告知乙○○前開盜取之情事，而乙○○（曾於八十二
    年間因違反麻醉藥品管理條例經本院及台灣高等法院花蓮分院分別判處有期徒刑
    九月及五年二月確定，經定應執行刑為有期徒刑五年四月，而於八十九年七月六
    日假釋期滿執行完畢，猶不知悔悟）明知上開牛樟樹片及樹塊係甲○○竊取所得
    之贓物，仍同意甲○○將之寄藏於其前開住處內，預供甲○○日後至其住處加工
    使用。嗣經台東林區管理處知本工作站技術士丙○○於八十九年十一月十六日下
    午二時許，在上開林班地發現收信人為乙○○之請柬一張及統一發票二張後報警
    處理，而於八十九年十二月七日下午三時許，由警方持台灣台東地方法院檢察署
    檢察官簽發之搜索票，前往上揭乙○○住處搜索，並扣得前開牛樟樹片、樹塊共
    三件，而查知上情。
二、案經台東縣警察局台東分局報請台灣台東地方法院檢察署檢察官偵查起訴。
    理  由
一、訊據被告甲○○對前開犯罪事實坦承不諱，被告乙○○則雖承認被告甲○○確向
    其借車，載運扣案之牛樟樹片、樹塊放置於其住處，惟矢口否認有何寄藏贓物之
    犯行，辯稱：「甲○○搬樹塊去時，我並不在家，我看甲○○拿來的木頭並沒有
    新的痕跡，所以沒有警覺心，且甲○○事前因為知道我有工具，亦稱有木頭要磨
    ，要向我借車，我就答應了。」云云。經查：被告甲○○之前揭自白，核與證人
    即台東林區管理處知本工作站技術士丙○○證述情節相符，並有每木調查一覽表
    、林班地現場圖、台東林區管處知本工作站林木估價表各一件、請柬一紙、統一
    發票二張、盜取現場照片及搜索現場照片共三十幀在卷可稽，尚有扣案之牛樟樹
    片、樹塊共三塊可資佐證，自堪採信；又被告甲○○確曾向被告乙○○告知扣案
    之牛樟樹片、樹塊係其自山上竊取後搬運下山一節，亦據被告甲○○迭於本院歷
    次訊問時供陳明確，故被告乙○○前開所辯顯係事後卸責之詞，委無可採。本件
    事證已臻明確，被告二人犯行均洵堪認定。
二、按牛樟樹片、樹塊乃係森林主產物，被告甲○○竊取後以小貨車搬運下山，核其
    所為，係違反森林法第五十二條第一項第六款之竊取森林主產物，為搬運贓物使
    用車輛罪。被告乙○○所為，係違反森林法第五十條之規定，應依刑法第三百四
    十九條第二項之寄藏贓物罪處斷。又被告乙○○曾於八十二年間因違反麻醉藥品
    管理條例案件，經本院及台灣高等法院花蓮分院分別判處有期徒刑九月及五年二
    月確定，經定應執行刑為有期徒刑五年四月，而於八十九年七月六日假釋期滿執
    行完畢，有台灣高等法院被告全國前案紀錄表及台灣台東地方法院檢察署刑案資
    料查註紀錄表各一件在卷可查，其竟於五年內再犯本件有期徒刑以上之罪，為累
    犯，應依法加重其刑。爰審酌被告甲○○竊取森林主產物，破壞林相，影響水土
    保持，惟犯後態度尚稱良好，而被告乙○○則前科累累，有台灣高等法院被告全
    國前案紀錄表在卷可稽，素行不良，犯罪後堅不吐實，顯然欠缺悔改之心，又寄
    藏森林主產物之贓物，助長盜採風氣等一切情狀，分別量處如主文所示之刑。又
    被告甲○○所竊取之牛樟樹片、樹塊，贓額新台幣一千九百二十元，有行政院農
    業委員會林務局林區管理處知本工作站九十年十二月十九日檢送林木估價表可稽
    ，爰依森林法第五十二條第一項之規定，併科該贓額三倍即新台幣五千七百六十
    元（折合銀元一千九百二十元）之罰金，並就罰金部分諭知易服勞役之折算標準
    。另被告甲○○所使用搬運贓物之小貨車係向被告乙○○借得，非其所有，業據
    被告甲○○、乙○○陳明在卷，而被告甲○○所盜取之牛樟木樹片、樹塊，雖係
    其竊盜所得，惟亦非其所有，依法均不得宣告沒收，至其他於被告乙○○住處扣
    得之樹塊等物，因與本案無關，亦無從宣告沒收，附此敘明。
據上論斷，應依刑事訴訟法第二百九十九條第一項前段、森林法第五十二條第一項第
六款、第五十條，刑法第十一條前段、第三百四十九條第二項、第四十七條、第四十
二條第二項，罰金罰鍰提高標準條例第一項前段、第二項，判決如主文。
本案經檢察官洪政和到庭執行職務
中    華    民    國      九十一    年      一      月      二十五      日
                                  臺灣臺東地方法院刑事庭
                                   審判長法  官 楊 力 進
                                         法  官 林 卉 聆
                                         法  官 袁 雪 華
右正本證明與原本無異。
如不服本判決，應於判決送達後十日內向本院提出上訴狀。（須附繕本）
「切勿逕送上級法院」
                                         書記官 林 建 成
中    華    民    國      九十一    年      一      月      二十九      日
森林法第五十條：
 (竊取森林主、副產物罪)
竊取森林主、副產物，收受、搬運、寄藏、收買贓物或為牙保者，依刑法
規定處斷。
森林法第五十二條第一項第六款：
 (加重竊取森林主、副產物罪)
竊取森林主、副產物而有左列情形之一者，處六月以上五年以下有期徒刑
，併科贓額二倍以上五倍以下罰金：
六  為搬運贓物，使用牲口、船舶、車輛，或有搬運造材之設備者。
中華民國刑法第三百四十九條第二項：
搬運、寄藏、故買贓物或為擔保者，處五年以下有期徒刑、拘役或科或併
科一千元以下罰金。
